【裁判字號】    89,上訴,4173
【裁判日期】    890922
【裁判案由】    違反槍砲彈藥刀械管制條例
【裁判全文】
臺灣高等法院刑事判決                          八十九年度上訴字第四一七三號
    上  訴  人
    即  被  告  甲○○
右上訴人因違反槍砲彈藥刀械管制條例案件，不服臺灣桃園地方法院八十九年度訴字
第五一九號，中華民國八十九年九月二十二日第一審判決（起訴案號：臺灣桃園地方
法院檢察署八十九年度偵字第二四二七號）提起上訴，本院判決如左：
    主  文
上訴駁回。
    事  實
一、甲○○前於民國八十四年間因違反槍砲彈藥刀械管制條例案件，經臺灣桃園地方
    法院判處有期徒刑二年確定，嗣於八十八年年一月十八日假釋出獄，於八十八年
    六月二十七日縮刑期滿，視為執行完畢。詎不知悔改，未經中央主管機管之許可
    ，復於八十三年三、四月間某日，在桃園縣八德市○○路附近，受自稱「廖錦慶
    」之成年男子之託，代為保管「廖錦慶」所交付具殺傷力之仿「ＣＯＬＴ」廠半
    自動改造玩具手槍一把（含彈匣壹個，槍枝管制編號0000000000號）
    ，及供上述手槍使用之具殺傷力改造子彈五顆（另外五顆不具殺傷力），未經許
    可而無故持有上開槍彈。嗣於八十九年二月八日凌晨三時三十分許，甲○○攜帶
    上開槍彈至桃園縣桃園市○○街三三四號「東方之珠」ＫＴＶ內消費時為警臨檢
    查獲，並扣得上開改造手槍一把（含彈匣壹個，槍枝管制編號00000000
    00號）及改造子彈五顆（送鑑定時試射五顆）等物。
二、案經桃園縣警察局桃園分局報請台灣桃園地方法院檢察署檢察官偵查起訴。
        理  由
一、訊據上訴人即被告甲○○矢口有右揭犯行，辯稱：八十三年間與廖錦慶一起經營
    電動玩具，他將槍彈放在店理，店沒租時東西都搬走，我把它拿走，當天帶槍去
    「東方之珠」ＫＴＶ，打電話叫廖錦慶拿回去，警察臨檢就被查獲云云。惟查右
    揭事實業據被告於原審調查時坦承不諱，核與證人賴金禧於警訊中證述之情節相
    符，並有扣案之改造手槍一把（槍枝管制編號0000000000號）及改造
    子彈五顆（送鑑定時已試射五顆）在卷足憑，而上開扣案之槍彈經送內政部警政
    署刑事警察局鑑驗結果，認手槍一把（槍枝管制編0000000000號）及
    子彈五顆，均屬改造之槍、彈，且皆具有殺傷力，此有內政部警政署刑事警察局
八十九年二月十五日刑鑑字第一八００六號鑑驗通知書及八十九年三月二十八日
    （八九）刑鑑字第三六八四二號函各一紙在卷可証。此外，復有違反社會秩序維
    護法案件現場紀錄一紙、相片八幀附卷可按。被告所辯無非卸責之詞，不足採信
    ，被告犯行堪以認定，應予依法論科。
二、核被告所為，係犯槍砲彈藥刀械管制條例第十一條第四項非法寄藏其他可發射子
    彈具有殺傷力之手槍罪、第十二條第四項非法寄藏子彈罪。而被告所犯上開所為
    之寄藏改造槍彈，乃係以一行為同時觸犯之，為想像競合犯，應依刑法第五十五
    條之規定，從一較重之寄藏其他可發射子彈具有殺傷力之手槍罪處斷。又其寄藏
    之行為時間中，雖槍砲彈藥刀械管制條例於八十六年十一月二十四日修正公佈，
    然因持有之犯罪態樣持續乃犯罪行為之繼續，而非犯罪後狀態之繼續，是應適用
    終持有行為時之法律，而無八十六年新舊法比較之問題，併此敘明。又寄藏與持
    有，均係將物置於自己實力支配之下，僅寄藏必先有他人之持有行為，而後始為
    之受寄代藏而已。本件既如前所述係「廖錦慶」之成年男子所寄藏，公訴人認被
    告係犯同條例第十一條第四項非法持有其他可發射子彈具有殺傷力之手槍罪及同
    條例第十二條第四項未經許可持有子彈之罪，應係誤會，附此敘明。又查被告曾
    於八十四年間因違反槍砲彈藥刀械管制條例案件，經台灣桃園地方法院判處有期
    徒刑二年確定，嗣於八十八年年一月十八日假釋出獄，於八十八年六月二十七日
    縮刑期滿，視為執行完畢，此有臺灣桃園地方法院檢察署刑案資料查註紀錄表一
    紙在卷可按，其於五年以內再犯本件有期徒刑以上之刑之本罪，為累犯，均應依
    法加重其刑。原審認被告罪證明確，適用槍砲彈藥刀械管制條例第十一條第四項
    、第十二條第四項，刑法第十一條前段、第五十五條，第四十七條、第四十二條
    第二項、現行法規所定貨幣折算新台幣條例第二條，罰金罰鍰提高標準條例第二
    條之規定，並審酌爰審酌被告犯罪之動機、目的、手段、品行、智識程度，未經
    許可寄藏改造槍彈，對於社會治安及他人所生之危害，及被告犯罪後態度等一切
    情狀，量處有期徒一年六月，併科罰金新台幣五萬元，罰金部分併諭知易服勞役
    之折算標準。另以被告並未持該改造槍彈犯罪，參以保安處分係對受處分人將來
    之危險性所為之處置，以達教化與治療之目的，為刑罰之補充制度，要在維持行
    為責任之刑罰原則下，為強化其協助行為人在社會化之功能，以及改善行為人潛
    在之危險性格，故審酌被告經科處本案之徒刑後，當知所警惕，並斟酌被告行為
    之嚴重性、所表現之危險性，及對於被告未來行為之期待性相當，認被告前開犯
    行，尚無預防矯治其社會危險性之必要性，爰不依槍砲彈藥刀械管制條例第十九
    條第一項之規定，令入勞動場所強制工作。扣案之仿「ＣＯＬＴ」廠半自動改造
    玩具手槍一把（含彈匣壹個，槍枝管制編號0000000000號）係違禁物
    ，依刑法第三十八條第一項第一款宣告沒收。送鑑定試射耗損之子彈五顆，既已
    滅失，自無庸併予宣告沒收。經核認事用法均無不合，量刑亦屬允當。被告上訴
    意旨，仍執陳詞，否認犯罪，核無理由，應予駁回。
據上論斷，應依刑事訴訟法第三百六十八條，判決如主文。
本案經檢察官沈世箴到庭執行職務。
中      華      民      國      九十      年      一      月      十    日
                              臺灣高等法院刑事第二十一庭
                                  審判長法  官  葉  騰  瑞
                                        法  官  江  國  華
                                        法  官  莊  明  彰
右正本證明與原本無異。
如不服本判決應於收受送達後十日內向本院提出上訴書狀，其未敘述上訴之理由者並
得於提起上訴後十日內向本院補提理由書（均須按他造當事人之人數附繕本）。
                                        書記官  廖  嫣  雯
中      華      民      國      九十      年      一      月      十    日
附錄：本判決論罪科刑法條全文
槍砲彈藥刀械管制條例第十一條
未經許可，製造、販賣或運輸第四條第一項第一款所稱其他可發射金屬或子彈具有殺
傷力之各式槍砲者，處五年以上有期徒刑，併科新臺幣一千萬元以下罰金。
未經許可，轉讓、出租或出借前項所列槍砲者，處三年以上十年以下有期徒刑，併科
新臺幣七百萬元以下罰金。
意圖供自己或他人犯罪之用，而犯前二項之罪者，處無期徒刑或七年以上有期徒刑，
併科新臺幣一千萬元以下罰金。
未經許可，持有、寄藏或意圖販賣而陳列第一項所列槍砲者，處一年以上七年以下有
期徒，併科新臺幣七百萬元以下罰金。
第一項至第三項之未遂犯罰之。
槍砲彈藥刀械管制條例第十二條
未經許可製造、販賣或運輸子彈者，處一年以上七年以下有期徒刑，併科新臺幣五百
萬元以下罰金。
未經許可轉讓、出租或出借子彈者，處六月以上五年以下有期徒刑，併科新臺幣三百
萬元以下罰金。
意圖供自己或他人犯罪之用，而犯前二項之罪者，處三年以上十年以下有期徒刑，併
科新臺幣七百萬元以下罰金。
未經許可持有、寄藏或意圖販賣而陳列子彈者，處五年以下期徒刑、併科新臺幣三百
萬元以下罰金。
第一項至第三項之未遂犯罰之。


司法院資訊處製作；財團法人民間司法改革基金會備份。
